臺灣新竹地方法院刑事判決
109年度訴字第764號
公  訴  人  臺灣新竹地方檢察署檢察官
被      告  林哲證



選任辯護人  李晉安律師
上列被告因違反槍砲彈藥刀械管制條例案件，經檢察官提起公訴
（109年度偵字第6839號），本院判決如下：
    主  文
林哲證犯未經許可持有非制式手槍罪，處有期徒刑貳年陸月，併
科罰金新臺幣拾萬元，罰金如易服勞役，以新臺幣貳仟元折算壹
日。
扣案之非制式手槍壹支（槍枝管制編號：0000000000號，含彈匣
壹個）沒收。
    犯罪事實
林哲證明知可發射子彈具有殺傷力之非制式手槍及子彈係屬違禁
物，未經許可不得持有，竟基於持有非制式手槍及子彈之犯意，
於民國103、104年間某日，在新竹縣新豐鄉「風蝦子」釣蝦場，
同時收受真實姓名年籍不詳、綽號「嘟哥」之成年男子（已歿）
所贈與仿手槍外型製造之槍枝，組裝已貫通之金屬槍管而成，擊
發功能正常，可供擊發適用子彈使用之非制式手槍1 支（槍枝管
制編號0000000000號），及可擊發且具有殺傷力之由金屬彈殼組
合直徑約9.0mm金屬彈頭而成之非制式子彈6顆而持有之；後其於
109年6月12日3時50分許，將車號000-0000號自小客車停放在新
竹縣湖口鄉榮光路與三民路交岔路口之道路上，並熟睡在車內，
而為警盤查，經警發覺車內副駕駛座上有疑似為毒品咖啡包6包
（為警另案偵辦）後，經林哲證同意搜索，而在該車副駕駛座抽
屜內查扣上揭槍彈。
    理  由
壹、證據能力：
一、本件被告之供述，被告及辯護人並未主張係以不正方法取得
    或筆錄記載與實際所述不符合之情形而無證據能力，足認被
    告於警詢、偵查中之供述，均屬出於自由意識之陳述，無何
    任意性之瑕疵可指，應具有證據能力。
二、至本院下列所引用其餘非供述證據部分，被告及辯護人於本院均未主張排除該非供述證據之證據能力，且迄本院言詞辯論終結前均未表示異議，本院審酌前揭非供述證據之取得過程亦無何明顯瑕疵，且無顯有不可信之情況，認均有證據能力。
貳、實體事項
一、認定事實所憑之證據及理由：
（一）上揭犯罪事實，業據被告林哲證於本院訊問時坦承在卷，
      且有扣案之非制式手槍（槍枝管制編號0000000000號，含
      彈匣1個）1 支、非制式子彈6顆及下列證據在卷可參：
   1、警員於109年6月12日出具之職務報告1 紙（見偵字卷第10
      頁）。
   2、新竹縣政府警察局新湖分局搜索、扣押筆錄及扣押物品目
      錄表（扣得：非制式手槍〈含彈匣〉1支及子彈6顆）各1 份
      （見偵字卷第19至21頁）。
   3、查獲現場及扣案槍、彈照片共8 張（見偵字卷第22至23頁
      反面〈編號01至04、06、07〉、第25頁反面、第26頁〈編號1
      6、17〉）。
   4、新竹縣政府警察局109年6月12日竹縣警鑑字第1094100231
      號槍枝初步檢視報告表（槍枝種類：火藥式槍枝、初步檢
      視結果：管制槍枝的可能性較大）1份及照片8張（見偵字
      卷第27至29頁反面）。
   5、內政部警政署刑事警察局109年8月14日刑鑑字第10900662
      20號鑑定書1份及影像6張（見偵字卷第54頁至反面）。
鑑定結果： 一、送鑑手槍1 支（槍枝管制編號0000000000號），認係非制     式手槍，由仿手槍外型製造之槍枝，組裝已貫通之金屬槍     管而成，擊發功能正常，可供擊發適用子彈使用，認具殺     傷力。 二、送鑑子彈6 顆，認均係非制式子彈，由金屬彈殼組合直徑     約9.0mm金屬彈頭而成，採樣2顆試射，均可擊發，認具殺     傷力。 
   6、被告出具之同意搜索書1紙（見偵字卷第18頁）。
   7、內政部警政署刑事警察局109 年12月10日刑鑑字第109801
      1915號函1份（見本院卷第63頁）。
（二）綜上所述，足認被告之任意性自白核與事實相符而堪採信
      ，本案事證已臻明確，本件犯行洵堪認定，應予依法論科
      。
二、論罪：
（一）按槍砲彈藥刀械管制條例所定未經許可持有槍、彈、槍枝
      主要組成零件，其持有之繼續，為行為之繼續，而非狀態
      之繼續，亦即一經持有該槍、彈、槍枝主要組成零件，罪
      即成立，但其犯罪行為之完結須繼續至持有行為終了時為
      止，有最高法院92年度台非字第91號判決意旨可資參照。
（二）被告自103、104年間某日起至109 年6月12日3時50分許為
      警查獲時止，未經許可持有前開槍、彈，為繼續犯；而被
      告為警查獲前，槍砲彈藥刀械管制條例第7 條、第8 條雖
      於109 年6 月10日修正公布，於同年月12日0時起施行，
      然被告之犯罪行為完結既須繼續至持有行為終了時為止，
      從而被告所為自應依其查獲時業已修正生效之槍砲彈藥刀
      械管制條例第7 條第4 項論處，並非屬行為後法律變更之
      情形，自無新舊法比較之問題。
（三）核被告所為，係犯槍砲彈藥刀械管制條例第7 條第4 項之
      未經許可持有非制式手槍罪及同條例第12條第4 項之非法
      持有子彈罪。
（四）被告自取得持有起至為警查獲時止，非法持有具殺傷力之
      槍、彈，均屬繼續犯，而僅各成立單純一罪。又非法持有
      槍砲彈藥刀械等違禁物，所侵害者為社會法益，如持有之
      客體種類相同（同為手槍，或同為子彈者），縱令持有同
      種類之客體有數個（如數支手槍、數顆子彈），仍為單純
      一罪，不發生想像競合犯之問題；若同時持有二不相同種
      類之客體（如同時持有手槍及子彈），則為一行為觸犯數
      罪名之想像競合犯（最高法院82年度台上字第5303號、92
      年台上字第2121號判決意旨參照）。被告同時地持有本案
      槍、彈，因係二種以上不相同種類客體，屬於以一行為同
      時觸犯未經許可持有非制式手槍罪、非法持有子彈罪，為
      想像競合犯，應依刑法第55條規定，從一重之未經許可持
      有非制式手槍罪處斷。
（五）原起訴書雖認被告所為係犯修正前槍砲彈藥刀械管制條例
      第8 條第4 項之未經許可持有可發射子彈具有殺傷力之槍
      枝罪嫌等語，惟業經檢察官於本院審理時當庭更正被告所
      為應適用現行有效之槍砲彈藥刀械管制條例第7 條第4項
      之規定等情（見本院卷第119頁），且經本院審理時當庭
      告知被告，併予敘明。
三、按刑法第59條規定，犯罪之情狀顯可憫恕，認科以最低度刑
    仍嫌過重者，得酌量減輕其刑。又刑事審判旨在實現刑罰權
    之分配的正義，故法院對有罪被告之科刑，應符合罪刑相當
    之原則，使輕重得宜，罰當其罪，以契合社會之法律感情，
    此所以刑法第57條明定科刑時應審酌一切情狀，尤應注意該
    條所列10款事項以為科刑輕重之標準，並於同法第59條賦予
    法院以裁量權，如認犯罪之情狀可憫恕者，得酌量減輕其刑
    ，俾使法院就個案之量刑，能斟酌至當。再按，刑法第59條
    規定犯罪之情狀可憫恕者，得酌量減輕其刑，其所謂「犯罪
    之情狀」，與同法第57條規定科刑時應審酌之一切情狀，並
    非有截然不同之領域，於裁判上酌減其刑時，應就犯罪一切
    情狀（包括第57條所列舉之10款事項），予以全盤考量，審
    酌其犯罪有無可憫恕之事由，即有無特殊之原因與環境，在
    客觀上足以引起一般同情，以及宣告法定最低度刑，是否猶
    嫌過重等等，資為判斷（最高法院95年度台上字第6157號判
    決意旨參照）。查被告並無任何刑事前案紀錄，有臺灣高等
    法院被告前案紀錄表在卷可參，素行良好，案發時年僅19歲
    ，案發後配合警方盤查並同意搜索，且於第2次警詢時起即
    坦認犯行，態度尚稱良好，顯具悔意，是綜觀被告犯罪情狀
    ，其犯罪情節尚屬輕微，而其所犯本罪之法定最低刑度為5
    年以上有期徒刑，與其犯罪情節相較，自有「情輕法重」之
    憾，並依被告客觀之犯行與主觀之惡性兩者加以考量，認客
    觀上足以引起社會上一般人之同情，顯有堪以憫恕之處，因
    而認縱處以法定最低刑度猶嫌過重，爰依刑法第59條規定酌
    減其刑。
四、科刑：
　　爰審酌槍彈在性質上本屬高度危險且為我國所嚴加管制之物
    品，非經主管機關許可，任何人不得擅自持有，以維社會大
    眾安全，而被告竟漠視法令禁制，任意持有具殺傷力之槍、
    彈，實已對於社會治安造成相當危險性，自應予以非難，並
    考量被告坦認犯行之犯後態度，兼衡其素行、犯罪之動機、
    目的、手段、智識程度、家庭狀況等一切情狀，量處如主文
    所示之刑，並諭知併科罰金易服勞役之折算標準。
五、無法緩刑之說明：
　　至被告之辯護人雖為被告利益請求給予緩刑之宣告等語。然
    查，本件被告所犯未經許可持有非制式手槍罪，法定最輕本
    刑為有期徒刑5年，縱經本院適用刑法第59條規定減刑而就
    有期徒刑部分宣告最低刑度2年6月，仍非受2年以下有期徒
    刑、拘役或罰金之宣告，不符合刑法第74條第1項得宣告緩
    刑之規定，自無從宣告緩刑。
六、沒收
    扣案之非制式手槍1支（槍枝管制編號：0000000000號，含
    彈匣1個），經鑑定後具殺傷力，當屬法律上所禁止持有之
    違禁物，自應依刑法第38條第1項規定宣告沒收。扣案具殺
    傷力之子彈共6顆均經試射，其彈藥部分業因擊發而燃燒殆
    盡，其餘部分亦裂解為彈頭及彈殼，而失其原有子彈之完整
    結構及效能，堪認失其違禁物之性質，爰不予宣告沒收。
參、據上論斷，應依刑事訴訟法第299條第1項前段，判決如主文
    。
本案經檢察官侯少卿提起公訴，檢察官陳中順到庭執行職務。 
　　
中　　華　　民　　國　　110 　年　　 3　　月　　30　　日
                  刑事第八庭    審判長法  官  廖素琪 
                                      法  官  林哲瑜
                                      法  官  潘韋廷
以上正本證明與原本無異。
如不服本判決應於收受本判決後20日內向本院提出上訴書狀，上
訴書狀應敘述具體理由。上訴書狀未敘述上訴理由者，應於上訴
期間屆滿後20日內補提理由書狀於本院(均須按他造當事人之人
數附繕本 )「切勿逕送上級法院」。 
中　　華　　民　　國　　110 　年　　3 　　月　　30　　日
                                      書記官  彭筠凱
附錄本案論罪科刑法條全文：
槍砲彈藥刀械管制條例第 7 條
未經許可，製造、販賣或運輸制式或非制式火砲、肩射武器、機
關槍、衝鋒槍、卡柄槍、自動步槍、普通步槍、馬槍、手槍或各
類砲彈、炸彈、爆裂物者，處無期徒刑或七年以上有期徒刑，併
科新臺幣三千萬元以下罰金。
未經許可，轉讓、出租或出借前項所列槍砲、彈藥者，處無期徒
刑或五年以上有期徒刑，併科新臺幣一千萬元以下罰金。
意圖供自己或他人犯罪之用，而犯前二項之罪者，處死刑或無期
徒刑；處徒刑者，併科新臺幣五千萬元以下罰金。
未經許可，持有、寄藏或意圖販賣而陳列第一項所列槍砲、彈藥
者，處五年以上有期徒刑，併科新臺幣一千萬元以下罰金。
意圖供自己或他人犯罪之用，以強盜、搶奪、竊盜或其他非法方
法，持有依法執行公務之人所持有之第一項所列槍砲、彈藥者，
得加重其刑至二分之一。
第一項至第三項之未遂犯罰之。

槍砲彈藥刀械管制條例第 12 條
未經許可，製造、販賣或運輸子彈者，處一年以上七年以下有期
徒刑，併科新臺幣五百萬元以下罰金。
未經許可，轉讓、出租或出借子彈者，處六月以上五年以下有期
徒刑，併科新臺幣三百萬元以下罰金。
意圖供自己或他人犯罪之用，而犯前二項之罪者，處三年以上十
年以下有期徒刑，併科新臺幣七百萬元以下罰金。
未經許可，持有、寄藏或意圖販賣而陳列子彈者，處五年以下有
期徒刑，併科新臺幣三百萬元以下罰金。
第一項至第三項之未遂犯罰之。